臺灣高等法院臺中分院刑事裁定　
110年度聲字第2135號
聲  請  人  臺灣高等檢察署臺中檢察分署檢察官
受  刑  人  游士緯
上列聲請人因受刑人數罪併罰有二裁判以上，聲請定其應執行之
刑（聲請案號：110年度執聲字第1023號），本院裁定如下：
    主  文
游士緯因犯如附表所示各罪所處之刑，應執行有期徒刑拾年捌月
。
    理  由
一、聲請意旨略以：受刑人游士緯因毒品危害防制條例數罪，先
    後經判決確定如附表，數罪中雖有刑法第50條第1項但書所
    列情形，惟受刑人已請求檢察官聲請定應執行刑，有臺灣臺
    中地方檢察署110年8月2日是否請求定應執行刑調查表足稽
    ，應依刑法第50條第2項、第53條、第51條第5款規定，定其
    應執行之刑。爰依刑事訴訟法第477條第1項聲請裁定等語。
二、經查，受刑人游士緯因犯如附表所示違反毒品危害防制條例
    等案件，經臺灣臺中地方法院及本院分別判處如附表所示之
    刑，均經確定在案，此有如附表所示之判決書及臺灣高等法
    院被告前案紀錄表各1份附卷可憑，而其中受刑人如附表編
    號1、4、5所示為得易科罰金、易服社會勞動之罪，如附表
    編號2、3、6至14所示為不得易科罰金、不得易服社會勞動
    之罪，依刑法第50條第1項但書之規定固不得併合處罰，然
    查受刑人於民國110年8月2日已向檢察官聲請定應執行刑，
    有臺灣臺中地方檢察署110年8月2日「刑法第50條第1項但書
    案件是否請求定應執行刑調查表」1份（見本院卷第13頁）
    附卷可稽，是依刑法第50條第2項之規定，聲請人就附表所
    示各罪聲請定其應執行之刑，核屬正當。爰審酌受刑人所犯
    如附表編號1至12所示之罪，前曾經臺灣臺中地方法院以110
    年度聲字第254號裁定定應執行有期徒刑8年10月，經受刑人
    提起抗告後，先後經本院以110年度抗字第564號裁定及最高
    法院以110年度台抗字第1028號裁定駁回抗告確定，所犯如
    附表編號13至14所示之罪，前曾經臺灣臺中地方法院以108
    年度訴字第1166號判決定應執行有期徒刑4年，受刑人提起
    上訴後，經本院以108年度上訴字第2399號判決上訴駁回，
    受刑人再提起上訴後，經最高法院以109年度台上字第4904
    號判決將原判決撤銷發回，本院再以109年度上更一字第304
    號判決上訴駁回，受刑人不服再提起上訴，經最高法院以11
    0年度台上字第3976號判決駁回上訴確定，暨受刑人所犯如
    附表所示各罪之時間間隔、侵犯法益、犯罪態樣，為避免責
    任非難過度評價及行為人預防需求，暨定應執行刑之限制加
    重原則，兼顧刑罰衡平之要求及矯正受刑人之目的等情，定
    其應執行之刑如主文所示。
三、爰依刑事訴訟法第477條第1項，刑法第50條第2項、第53條
    、第51條第5款，裁定如主文。
中　　華　　民　　國　　110 　年　　8 　　月　　26　　日
            刑事第二庭   審判長法　官　何  志  通
                               法　官  石  馨  文
                               法　官  許  月  馨
以上正本證明與原本無異。
如不服本裁定，應於收受送達後5日內向本院提出抗告書狀（須
附繕本）。因疫情而遲誤不變期間，得向法院聲請回復原狀。 

                               書記官  李  妍  嬅   
　　　　　　　　　　　　　　　 
中　　華　　民　　國　　110 　年　　8 　　月　　26　　日
附表：受刑人游士緯定應執行刑案件一覽表
編        號  1 2 3 罪名  不能安全駕駛致交通危險罪 毒品危害防制條例 毒品危害防制條例 宣告刑  有期徒刑6月 有期徒刑1年10月 有期徒刑1年11月 犯罪日期  107.06.09  107.07.26 107.07.26 偵查(自訴)機關年度及案號  臺中地檢107年度偵字第22281號 臺中地檢107年度偵字第21452號 臺中地檢107年度偵字第21452號 最後 事 實 審 法院 臺灣臺中地方法院 臺灣高等法院 臺中分院 臺灣高等法院 臺中分院  案號 108年度中交簡字 第685號 108年度上訴字 第1346號 108年度上訴字 第1346號  判決 日期 108.04.02 108.07.24 108.07.24 確定判決 法院  臺灣臺中地方法院 最高法院 最高法院  案號 108年度中交簡字 第685號 108年度台上字 第4250號 108年度台上字 第4250號  確定判 決日期 108.04.29 108.12.12 108.12.12 得易科、易服社勞否之案件  得易科 得社勞 不得易科 不得社勞 不得易科 不得社勞 備註  臺中地檢108年度執字第7293號 臺中地檢109年度執字第846號    編號1至12經臺灣臺中地方法院110年度聲字第254號裁定定應執行刑有期徒刑8年10月   
編號  4 5 6 罪名   毒品危害防制條例 毒品危害防制條例 毒品危害防制條例 宣告刑   有期徒刑4月 有期徒刑4月 有期徒刑1年5月 犯罪日期  108.04.09  108.03.13 108.02.28 偵查(自訴)機關年度及案號  臺中地檢108年度偵字第9326號等 臺中地檢108年度偵字第8102號等 臺中地檢108年度偵字第8102號等 最後 事 實 審 法院  臺灣臺中地方法院 臺灣臺中地方法院 臺灣臺中地方法院  案號 108年度訴字 第1166號 108年度訴字 第1569號 108年度訴字 第1569號  判決 日期 108.08.14 108.11.20 108.11.20 確定判決 法院  臺灣臺中地方法院 臺灣臺中地方法院 臺灣臺中地方法院  案號 108年度訴字 第1166號 108年度訴字 第1569號 108年度訴字 第1569號  確定判 決日期 108.11.18 108.12.09 109.03.05 （撤回上訴） 得易科、易服社勞否之案件  得易科 得社勞 得易科 得社勞 不得易科 不得社勞 備註  臺中地檢109年度執字第2317號 臺中地檢109年度執字第1260號 臺中地檢109年度執字第4306號   編號1至12經臺灣臺中地方法院110年度聲字第254號裁定定應執行刑有期徒刑8年10月   
編號   7 8 9 罪名   毒品危害防制條例 毒品危害防制條例 毒品危害防制條例 宣告刑   有期徒刑1年3月 有期徒刑4年 有期徒刑3年8月 犯罪日期   108.03.07 108.03.30 108.03.31 偵查(自訴)機關年度及案號  臺中地檢108年度偵字第8102號等 臺中地檢108年度偵字第25971號 臺中地檢108年度偵字第25971號 最後 事 實 審 法院  臺灣臺中地方法院 臺灣臺中地方法院 臺灣臺中地方法院  案號 108年度訴字 第1569號 109年度訴字 第1016號 109年度訴字 第1016號  判決 日期 108.11.20 109.08.18 109.08.18 確定判決 法院  臺灣臺中地方法院 臺灣臺中地方法院 臺灣臺中地方法院  案號 108年度訴字 第1569號 109年度訴字 第1016號 109年度訴字 第1016號  確定判 決日期 109.03.05 （撤回上訴） 109.11.16 （撤回上訴） 109.11.16 （撤回上訴） 得易科、易服社勞否之案件  不得易科 不得社勞 不得易科 不得社勞 不得易科 不得社勞 備註  臺中地檢109年度執字第4306號 臺中地檢109年度執字第17783號    編號1至12經臺灣臺中地方法院110年度聲字第254號裁定定應執行刑有期徒刑8年10月   
編號   10 11 12 罪名   毒品危害防制條例 毒品危害防制條例 毒品危害防制條例 宣告刑   有期徒刑3年10月 有期徒刑3年9月 有期徒刑3年10月 犯罪日期   108.04.02 108.04.04 108.04.07 偵查(自訴)機關年度及案號  臺中地檢108年度偵字第25971號 臺中地檢108年度偵字第25971號 臺中地檢108年度偵字第25971號 最後 事 實 審 法院  臺灣臺中地方法院 臺灣臺中地方法院 臺灣臺中地方法院  案號 109年度訴字 第1016號 109年度訴字 第1016號 109年度訴字 第1016號  判決 日期 109.08.18 109.08.18 109.08.18 確定判決 法院  臺灣臺中地方法院 臺灣臺中地方法院 臺灣臺中地方法院  案號 109年度訴字 第1016號 109年度訴字 第1016號 109年度訴字 第1016號  確定判 決日期 109.11.16 （撤回上訴） 109.11.16 （撤回上訴） 109.11.16 （撤回上訴） 得易科、易服社勞否之案件  不得易科 不得社勞 不得易科 不得社勞 不得易科 不得社勞 備註  臺中地檢109年度執字第17783號     編號1至12經臺灣臺中地方法院110年度聲字第254號裁定定應執行刑有期徒刑8年10月   
編號   13 14 罪名   毒品危害防制條例 毒品危害防制條例 宣告刑   有期徒刑3年8月 有期徒刑1年11月 犯罪日期   108.03.12 108.04.11 偵查(自訴)機關年度及案號  臺中地檢108年度偵字第10847號 臺中地檢108年度偵字第10847號 最後 事 實 審 法院  臺灣高等法院 臺中分院 臺灣高等法院 臺中分院  案號 109年度上更一字 第304號 109年度上更一字 第304號  判決 日期 110.01.20 110.01.20 確定判決 法院  最高法院 最高法院  案號 110年度台上字 第3976號 110年度台上字 第3976號  確定判 決日期 110.06.24  110.06.24  得易科、易服社勞否之案件  不得易科 不得社勞 不得易科 不得社勞 備註  臺中地檢109年度執字第9468號    編號13至14曾經臺灣臺中地方法院108年度 訴字第1166號判決定應執行刑有期徒刑4年